【裁判字號】    90,易,237
【裁判日期】    900613
【裁判案由】    竊盜
【裁判全文】
臺灣臺北地方法院刑事判決                            九十年度易字第二三七號
    公  訴  人  臺灣臺北地方法院檢察署檢察官
    被      告  己○○
    選任辯護人  鄭世脩
右列被告因竊盜案件，經檢察官提起公訴（八十九年度偵字第一九五一九號），暨臺
灣板橋地方法院檢察署檢察官移送併案審理（八十九年度偵字第二二七三五號、九十
年度偵字第九四八五號），本院判決如左：
    主  文
己○○連續於夜間侵入住宅竊盜，處有期徒刑壹年陸月。
    事  實
一、己○○前因違反麻醉藥品管理條例及懲治盜匪條例案件，經臺灣板橋地方法院定
    應執行有期徒刑七年四月確定，嗣於八十七年七月十五日假釋付保護管束，現仍
    在假釋中，猶不知悔改，復基於意圖為自己不法所有之概括犯意，先於八十九年
    九月一日凌晨二時許，乘甲○○深夜熟睡之際，自樓梯間窗戶攀爬至陽臺侵入甲○○位於臺北市中正區○○○路二十三號七樓之四住處內，竊取現金新臺幣（下
    同）一萬餘元、行動電話二具（均為ＮＯＫＩＡ牌，一支是五一三０型、序號0
    00000000000000號，另一支是八二一○型、序號0000000
    00000000號）及荷蘭銀行信用卡一張；又於同年月八日凌晨二時許，乘
    乙○○及其家人熟睡之際，以同上方法侵入乙○○位於臺北市中正區○○○路二
    十三號四樓之四住處內，竊取金鎖片一只及鑰匙一串；再於同年月十日凌晨二時
    許，乘丙○○全家睡覺之際，以同上方法侵入丙○○位於臺北市中正區○○○路
    二十一號五樓之五住處內，竊取現金約一萬三千元及身分證、健保卡、駕駛執照
    、行車執照、臺灣銀行金融卡（起訴書誤載為信用卡）各一張。嗣因己○○於同
    年九月一日將竊得之行動電話其中ＮＯＫＩＡ牌、五一三０型、序號00000
    0000000000號手機一具，送給不知情之其弟潘建龍插入門號0000
    000000號使用，而為警於同年月十八日循線查獲。
二、案經臺北市政府警察局報請臺灣臺北地方法院檢察署檢察官偵查起訴暨臺灣板橋
    地方法院檢察署檢察官移送併案審理。
    理  由
一、右揭連續竊盜犯行業據被告己○○於警訊時坦承不諱，核與被害人甲○○、乙○○、丙○○指述之失竊情節相符，ＮＯＫＩＡ牌、五一三０型、序號00000
    0000000000號手機確為甲○○所有，於右揭時、地失竊等情，已據甲○○陳明在卷，該手機後由警方根據通聯紀錄，及電信業者配合，查出該手機係
    插入門號0000000000號使用，而該門號之用戶為被告之弟潘建龍，潘
    建龍並向警方供出該手機係其兄即被告於同年九月一日即甲○○失竊當日晚上八
    時交給伊，以上各情業據證人即製作被告筆錄之警員蔡國華及潘建龍分別證述明
    確在卷（見本院卷九十年五月十八日訊問筆錄、警卷第十一、十二、十三頁），
    此外復有失竊報告三紙、贓物認領保管單一紙、北市政府警察局中正第一分局一
    般刑案通報單一紙、行動電話用戶基本資料一紙、行動電話用戶使用紀錄一紙等
    在卷可資佐證，綜上證據，足證被告警訊自白洵與事實相符，堪以採信，被告嗣
    辯稱：上開手機是伊朋友張豐康借放的，並非伊所偷，伊於警訊中承認上開犯行
    ，係因在警局中有壓力，害怕被打才承認，但實際上伊並未行竊云云，核屬卸責
    之詞，不足採信，本件事證已臻明確，被告犯行堪以認定。
二、核被告所為，係犯刑法第三百二十一條第一項第一款之加重竊盜罪。被告先後三
    次犯行，時間緊接，犯罪構成要件相同，顯係出於概括犯意反覆為之，應依連續
    犯之規定論以一罪並加重其刑。爰審酌被告前已有盜匪等前科現在假釋中，猶再
    犯於夜間侵入住宅行竊罪，所犯對社會治安有嚴重妨害，犯罪後復飾詞否認犯行
    ，未見悔意，及本件行竊之次數、所竊財物價值等一切情狀，量處有期徒刑一年
    六月。
三、臺灣板橋地方法院檢察署檢察官移送併案之事實（八十九年度偵字第二二七三五
    號）略以：被告己○○意圖為自已不法之所有，並基於行使偽造私文書之犯意，
    於八十九年八月十七日，在台北縣樹林市○○街二八七號，竊取庚○○所有皓塘
    企業有限公司、王國賢為發票人、發票日期為八十九年三月十一日、票面金額為
    新台幣一萬二千八百七十二元，偽造「庚○○」之署押於該支票背面，行使向板
    橋郵局提示，因認被告係涉犯刑法第三百二十條、第二百十六條、第二百十條之
    罪。按犯罪事實應依證據認定之，無證據不得推定其犯罪事實；又不能證明被告
    犯罪者，應諭知無罪之判決，刑事訴訟法第一百五十四條、第三百零一條第一項
    分別定有明文。又認定不利於被告之事實，須依積極證據，苟積極證據不足為不
    利於被告事實之認定時，即應為有利於被告之認定，更不必有何有利之證據，最
    高法院三十年上字第八一六號著有判例可資參照。另事實之認定，應憑證據，如
    未能發現相當證據，或證據不足以證明，自不得以推測或擬制之方法，以為裁判
    基礎，最高法院四十年台上字第八六號著有判例可資參照。移送併辦意旨認被告
    涉有竊盜、偽造文書犯行，係以被害人庚○○之指述、遺失票據申報書、票據掛
    失止付通知、掛失止付票據提示人資料查報表、支票影本、退票理由單等為其論
    據。然查被害人庚○○之指述、遺失票據申報書及票據掛失止付通知書僅足證明
    被害人確有失竊上開支票之事實，其並不知行竊之人是誰，至掛失止付票據提示
    人資料查報表、支票影本、退票理由單亦只能證明持該支票提示之人為被告己○○，被告既辯稱該支票為綽號「黑龍」之人因欠伊錢，故交付該支票予伊等語，
    姑不論被告所辯是否可採，被告並不負自證無罪之義務，揆諸上開說明，不能證
    明被告犯罪，本應依法為其此部份無罪之諭知，惟此部份既應為無罪之諭知，即
    與本案起訴部份不生裁判上一罪關係，本院無從併案審理，應退回檢察官偵查後
    依法辦理，附此說明。
四、臺灣板橋地方法院檢察署檢察官另一移送併案之事實（九十年度偵字第九四八五
    號）略以：被告己○○於九十年五月二十二日十三時二十分許，進入被害人戊○○○、丁○○住處竊取丁○○所有之碎鑽戒指、Ｋ金戒指、珍珠戒指、紫水晶戒
    指各一枚、ＳＫ２化粧品一組及新台幣一百一十元等物，因認被告涉犯刑法第三
    百二十條之竊盜罪嫌，惟查被告於警訊時已供稱：「我於九十年五月二十二日十
    二時三十分騎機車到三重市找朋友，騎到車路頭街六十二巷四十七號看見樓下鐵
    門沒鎖，於是我以逐樓按電鈴方式，按到六樓發現門沒鎖，於是我就進入行竊沒
    有使用任何工具。」等語，顯然被告係見該處樓下鐵門沒鎖始另行起意行竊，且
    本次行竊與右揭起訴之犯罪事實時間上已相距八個月之久，被告所用之行竊方法
    、選擇之著手時間均不一樣，綜上各情，實難認被告係基於上揭意圖為自己不法
    所有之概括犯意，應認其係另行起意，則此部份犯罪事實與右揭有罪部份之犯罪
    事實間並無連續犯裁判上一罪關係，本院無從併案審理，自應退回檢察官偵查後
    依法辦理，併此敘明。
據上論斷，應依刑事訴訟法第二百九十九條第一項前段、刑法第五十六條、第三百二
十一條第一項第一款，判決如主文。
本案經檢察官劉承武到庭執行職務
中      華      民      國      九十      年      六      月    十三    日
                                      臺灣臺北地方法院刑事第一庭
                                          法  官  吳孟良
右正本證明與原本無異。
如不服本判決，應於判決送達後十日內，向本院提出上訴狀。
                                          書記官  田華仁
中      華      民      國      九十      年      六      月    十三    日


司法院資訊處製作；財團法人民間司法改革基金會備份。
